【裁判字號】    97,訴,2577
【裁判日期】    970930
【裁判案由】    違反毒品危害防制條例
【裁判全文】
臺灣彰化地方法院刑事判決              97年度訴字第2577號
公  訴  人  臺灣彰化地方法院檢察署檢察官
被      告  甲○○
                    （另案羈押於臺灣彰化看守所）
上列被告因違反毒品危害防制條例案件，經檢察官提起公訴（97
年度毒偵字第3389號），於本院準備程序中，被告就被訴事實為
有罪之陳述，經裁定改行簡式審判程序，本院判決如下：
    主  文
甲○○施用第一級毒品，處有期徒刑柒月。又施用第二級毒品，
處有期徒刑陸月。應執行有期徒刑壹年。
    犯罪事實
一、甲○○曾於民國88年間，因施用毒品案件，經本院裁定送觀
    察、勒戒後，因認有繼續施用毒品之傾向，經本院裁定令入
    戒治處所施以強制戒治，嗣因成效經評定合格，經本院裁定
    停止戒治，所餘戒治期間付保護管束，於88年10月7 日停止
    戒治出所，惟其於保護管束期間，因違反保護管束應遵守事
    項情節重大，經本院裁定撤銷停止戒治，續令入戒治處所施
    以強制戒治，業於89年8 月6 日執行完畢釋放，並由臺灣彰
    化地方法院檢察署檢察官以89年度戒毒偵字第954、955、95
    6、957號為不起訴處分確定。其復於上開強制戒治執行完畢
    釋放後5年內之93年間，再因施用第一、二級毒品案件，經
    本院以93年度訴字第1089號判決分別判處有期徒刑10月、5
    月，合併定應執行刑有期徒刑1年2月確定（第1案）；且因
    竊盜案件，經本院以93年度易字第939號判決判處有期徒刑2
    年8月確定（第2案），上開第1、2案經本院以94年度聲字第
    1760號刑事裁定為應執行刑有期徒刑3年8月確定。又於94年
    間，因詐欺、偽證案件，經本院以94年度訴字第958號判決
    分別判處有期徒刑3月、3月，合併定應執行刑有期徒刑5月
    確定（第3案），並與上開第1、2案接續執行，甫於96年7月
    16日假釋出監付保護管束（原應至97年8月20日假釋期滿，
    於下列犯行時尚未執行完畢，不構成累犯）。詎其仍未戒除
    毒癮，於下列時間及地點施用毒品：
（一）基於施用第一級毒品海洛因之犯意，於97年5月20日中午
      12時許，在其位於彰化縣彰化市○○路159巷1弄6號住處
      ，以將第一級毒品海洛因粉末置入注射針筒內加水後，再
      以針筒注射手臂血管之方式，施用第一級毒品海洛因各1
      次。
（二）基於施用第二級毒品甲基安非他命之犯意，於97年5月19
      日中午12時許，在同上住處，以將第二級毒品甲基安非他
      命放置於鋁箔紙上燒烤吸其煙霧之方式，施用第二級毒品
      甲基安非他命1次。
    嗣於97年5月21日中午12時許，行經臺中縣太平市○○路401
    巷口，因行跡可疑遭員警盤查，於有偵查犯罪職權之機關或
    個人發覺其涉犯上開犯罪前，主動向警方坦認前開施用海洛
    因之犯行而自首，並主動接受裁判，並同意員警採集其尿液
    送驗，結果呈可待因及嗎啡陽性反應，且尿液中另呈安非他
    命、甲基安非他命陽性反應。
二、案經臺中縣警察局太平分局報請臺灣臺中地方法院檢察署檢
    察官呈由臺灣高等法院臺中分院檢察署檢察長令轉臺灣彰化
    地方法院檢察署檢察官偵查起訴。
    理  由
一、上開事實，業據被告甲○○於本院審理時自白不諱，且被告
    為警採集其尿液送驗結果，確均呈嗎啡及甲基安非他命陽性
    反應，此有臺中縣警察局太平分局毒品尿液真實姓名對照認
    證表及中山醫院大學附設醫院檢驗科藥物檢測中心於97年5
    月30日出具之濫用藥物尿液檢驗報告各1紙附卷可稽，足徵
    被告之自白確與事實相符。綜上，本案事證明確，被告上開
    犯行洵堪認定，應依法論科。
二、按修正毒品危害防制條例就施用毒品者，僅於「初犯」及「
    5 年後再犯」二種情形，有其追訴條件之限制，即須於初犯
    經觀察、勒戒或強制戒治釋放後，5 年內均無施用毒品之行
    為，始能認其前所實施之觀察、勒戒或強制戒治已足遮斷毒
    癮，而得於5 年後再犯時，再予適用初犯之規定，重行觀察
    、勒戒等程序；倘5 年內已經再犯，被依法追訴處罰，縱其
    第3次（或第3次以上）施用毒品之時間在初犯釋放5 年以後
    ，即與「5年後再犯」之情形有別，且因已於「5年內再犯」
    ，顯見其再犯率甚高，原實施觀察、勒戒或強制戒治，已無
    法收其實效，而無5 年戒斷期之存在，自無再經觀察、勒戒
    及強制戒治之必要，應由檢察官逕行起訴，此有最高法院95
    年度臺非字第59、65號判決及同年度第7 次刑事庭會議決定
    足供參照。本件被告前於88年間，因施用毒品案件，經本院
    裁定送觀察、勒戒後，因認有繼續施用毒品之傾向，復經本
    院裁定令入戒治處所施以強制戒治，嗣因成效經評定合格，
    經本院裁定停止戒治，所餘戒治期間付保護管束，於88年10
    月7 日停止戒治出所，惟其於保護管束期間，因違反保護管
    束應遵守事項情節重大，經本院裁定撤銷停止戒治，續令入
    戒治處所施以強制戒治，業於89年8 月6 日執行完畢釋放，
    由臺灣彰化地方法院檢察署檢察官以89年度戒毒偵字第954
    、955、956、957號為不起訴處分確定。其復於上開強制戒
    治執行完畢釋放後5年內之92年7月某日起至93年10月13止，
    每隔3至5天，即分別施用第一、二級毒品各1次，因而再經
    本院以93年度訴字第1089號判決分別判處有期徒刑10月、5
    月，合併定應執行刑有期徒刑1年2月確定等情，有臺灣彰化
    地方法院檢察署刑案資料查註紀錄表及臺灣高等法院被告前
    案紀錄表各1份在卷可考，則其再犯本件施用第一、二級毒
    品犯行，按諸前揭說明，即與5年後再犯之情形有別，自應
    逕行追訴。
三、核被告甲○○所為，係犯毒品危害防制條例第10條第1項、
    第2項之施用第一級、第二級毒品罪。被告持有第一、二級
    毒品進而施用，其持有第一、二級毒品之低度行為，應各為
    其施用第一、二級毒品之高度行為吸收，不另論罪。被告施
    用第一級毒品海洛因及施用第二級毒品甲基安非他命之犯行
    ，犯意各別，應予分論併罰。再被告於97年5月21日中午12
    時許，行經臺中縣太平市○○路401巷口，因行跡可疑遭員
    警盤查，其於有偵查犯罪職權之機關或個人尚未發覺其涉犯
    上開施用第一級毒品海洛因犯行前，主動向員警坦認有前開
    施用海洛因犯行而自首（施用第二級毒品甲基安非他命部分
    並未自首），且主動接受裁判等情，已據被告供述在卷，並
    有被告之警詢筆錄及員警職務報告在卷可考，爰依刑法第62
    條前段之規定，就被告上開施用第一級毒品罪，得減輕其刑
    ；爰審酌被告施用毒品之動機、目的、方法、不知珍惜身體
    、施用毒品所生危害，暨犯後坦承犯行之態度等一切情狀，
    分別量處如主文所示之刑，並定其應執行刑，以示懲儆。
據上論斷，應依刑事訴訟法第273 條之1 第1 項、第299 條第1
項前段，毒品危害防制條例第10條第1項、第2項，刑法第11條前
段、第62條前段、第51條第5款，判決如主文。
本案經檢察官鄭少到庭執行職務。
中    華    民    國    97    年    9     月    30    日
                    刑事第六庭      法  官   鮑慧忠
以上正本證明與原本無異。
如不服本判決，應於判決送達後10日內，向本院提出上訴書狀，
上訴書狀應「敘述具體上訴理由」，並按他造當事人之人數附繕
本。「切勿逕送上級法院」。
中    華    民    國    97    年    9     月    30    日
                                    書記官   陳秀娟
附錄本案論罪科刑法條全文：
毒品危害防制條例第10條
施用第一級毒品者，處 6 月以上 5 年以下有期徒刑。
施用第二級毒品者，處 3 年以下有期徒刑。


司法院資訊處製作；財團法人民間司法改革基金會備份。
